# **Camille JALOUNEIX**

# Développeuse web full-stack

#### **PROFIL PERSONNEL**

Forte de dix ans d'expérience dans la communication et l'évènementiel et passionnée par l'innovation et les nouvelles technologies, j'ai enrichi mes connaissances et compétences avec une spécialisation en développement web full-stack. Cette double compétence me permet de combiner créativité et expertise technique pour concevoir des solutions uniques.

#### **ATOUTS**

- > Curiosité
- > Autonomie
- > Rigueur et précision
- > Initiative et force de proposition
- > Réactivité
- > Priorisation selon les objectifs
- > Esprit d'équipe

#### LANGUES

- > Anglais: courant (C2)
- > **Espagnol**: notions

## **OUTILS & LANGAGES**

- > Microsoft 365
- > Adobe Photoshop, InDesign, Dreamweaver, Premiere Pro
- > Asana
- > Wordpress, Ionos, Wix
- > HTML, CSS, JavaScript
- > React.JS, Node.JS
- > VSCode, GitHub, GitLab

# COORDONNÉES

+33 6 72 46 53 48 c.jalouneix@gmail.com in/camillejalouneix/ k0killette.github.io/ Permis B et véhicule personnel

#### **FORMATIONS**

#### **3W ACADEMY**

Développeur Web Full-Stack - JavaScript | 2024

- > Gestion de projet : éco-conception, accessibilité, cahier des charges, RGPD
- > Développement : mise en page responsive, POO, programmation, BdD, sécurité
- > Création d'un site en HTML, CSS, JavaScript, React.JS, Node.JS

#### **EUROPEAN COMMUNICATION SCHOOL PARIS**

Master 2 Communication publique et politique | 2014

- > Stratégie marketing et communication
- > Médias, opinion publique et relations publics
- > Création et rédaction d'outils et supports de communication

# **EXPÉRIENCES PROFESSIONNELLES**

#### CRÉATRICE D'ÉVÈNEMENTS

Veuve Clicquot | 2023

> Création d'évènements sur-mesure, organisation d'évènements grand public, gestion des fournisseurs et suivi budgétaire, coordination avec les différents services internes, gestion des plannings équipe, visites de caves

# CHARGÉE DE MARKETING ÉVÈNEMENTIEL

GROUPE ITFACTO | 2021 - 2023

> Organisation d'événements physiques et digitaux, gestion des partenaires et prestataires, création d'outils promotionnels (emailings, bannières), gestion des tournages en studio, intégration de sites web, mise en ligne de contenus

#### RESPONSABLE DES ÉVÈNEMENTS

LE MONITEUR DU COMMERCE INTERNATIONAL | 2019 - 2020

> Organisation des évènements de la rédaction et des partenaires, création des outils promotionnels, mise à jour du site web, création et envoi d'emailings, gestion de base de données

#### **CONSULTANTE EN RELATIONS PUBLICS**

INDÉPENDANTE | 2015 - 2018

> Conseil, stratégie de communication, gestion de réseaux sociaux, création de sites web et newsletters, réalisation de supports de communication, organisation d'évènements, gestion des prestataires et partenaires

# CENTRES D'INTÉRÊT

- > **Tourisme**: France, Canada, États-Unis, Cuba, Grèce, Espagne, Angleterre, Pays-Bas, Allemagne, Égypte, Maroc, Turquie, Chine...
- > **Gastronomie & Œnologie :** cours de cuisine, dégustations animées, visites de caves...
- > **Sport**: fitness et natation